# 样品赠送在会计上是否需确认收入？

提问人：RSM@zyl 时间：2023-06-21 10:48:40
陈老师您好，想咨询您关于自产样品赠送是否需要在会计上确认收入？
公司自产一批样品，赠送给不同的群体。我的理解是：赠送需区分“真无偿”还是“假无偿”，关键还是判断该赠送对象能否给企业带来较为确定的经济利益，如在以下情景中，账务处理是否合理呢？
1 、无偿赠送给老客户：会计上确认该样品对应的公允价值价格的收入，同时确认销售费用。
2 、无偿赠送给新的潜在客户：不确认收入，只确认相应的销售费用。
3 、无偿赠送给员工：会计上确认收入并确认相应的职工福利费。
4 、无偿赠送给公益组织等：不确认收入，只确认相应的营业外支出。
希望陈老师解答！

回答人：chenyiwei
“赠送需区分“真无偿”还是“假无偿”，关键还是判断该赠送对象能否给企业带来较为确定的经济利益”这个原则总体上是对的。但对于该原则的具体应用，主要是考虑其是否与特定的销售业务相关，以特定的销售业务为前提。
因此，无偿赠送给老客户，也需要区分是否与特定的销售业务相关。如果不是与特定销售业务相关，只是以“回馈老客户”的名义赠送（原先的销售合同中无该项赠送约定），则同样是按成本和视同销售的销项税额计入销售费用。
其他基本合理。